臺灣高等法院刑事判決
109年度上易字第799號
上  訴  人  臺灣臺北地方檢察署檢察官
被      告  楊佳欣


上列上訴人因被告竊盜案件，不服臺灣臺北地方法院108年度審
易字第3037號，中華民國109年3月12日第一審判決（起訴案號：
臺灣臺北地方檢察署108年度偵字第23271號），提起上訴，本院
判決如下：
    主  文
上訴駁回。
    事  實
一、楊佳欣（原名楊淑琴）為址設臺北市○○區○○路0段00巷0 號
    躍眾營造股份有限公司（下稱躍眾公司）之員工，為償還己
    身債務，竟意圖為自己不法之所有，基於竊盜之犯意，於民
    國108年8月2日至同年月16日間，在上址躍眾公司內，挪動
    辦公室內之監視錄影器拍攝角度，趁公司內無人或其他同事
    未注意之際，接續徒手竊取躍眾公司所有、放置在公司負責
    人游國基臥房內床腳邊開放式置物架底層內之現金共計新臺
    幣（下同）213萬8947元。另於同年月3日至8日間某日，見
    游國基配偶郭英英將鑰匙置於上址辦公桌未上鎖之抽屜內，
    又基於竊盜之犯意，拿取前揭鑰匙開啟該辦公桌桌邊櫃抽屜
    後，竊取郭英英所有之日幣現金18萬5000元。楊佳欣得手後
    將所竊得日幣兌換成新臺幣，並將上開竊得金錢供己用於償
    還借款、繳納貸款及信用卡費、購買金飾、OPPO廠牌手機等
    用途。嗣郭英英、游國基發現款項遭竊，於同年月16日調閱
    躍眾公司內之監視錄影器，察覺有異，報警處理，為警於同
    年月21日持法院核發之搜索票，至楊佳欣位於臺北市○○區○○
    路000巷00號住處搜索，當場扣得如附表編號一至三所示之
    物，另扣得由楊佳欣之胞姐即不知情之謝淑惠主動提出如附
    表編號四至五所示之物，始查悉上情。
二、案經躍眾公司、游國基及郭英英訴由臺北市政府警察局文山
    第一分局報告臺灣臺北地方檢察署檢察官偵查起訴。
    理  由
一、證據能力
    按被告以外之人於審判外之陳述，雖不符刑事訴訟法第159
    條之1至第159條之4之規定，而經當事人於審判程序同意作
    為證據，法院審酌該言詞陳述或書面陳述作成時之情況，認
    為適當者，亦得為證據。當事人、代理人或辯護人於法院調
    查證據時，知有第159條第1項不得為證據之情形，而未於言
    詞辯論終結前聲明異議者，視為有前項之同意，同法第159
    條之5第1項、第2項有明文規定。查被告楊佳欣於本院審理
    程序經合法傳喚無正當理由未到庭，然本判決下列所引用被
    告以外之人於審判外之供述證據，上訴人即檢察官、被告於
    本院準備程序均未爭執其證據能力（見本院卷第58至60頁）
    ，迄本案辯論終結前亦未再聲明異議，本院審酌上開供述證
    據資料製作時之情況，尚無違法不當及證明力明顯過低之瑕
    疵之情形，爰依前開規定，認均具有證據能力。又下列所引
    用之非供述證據之證據能力部分，核均無證據證明係公務員
    違背法定程序所取得，或有其他不得作為證據之情形，審酌
    前揭非供述證據並無信用性過低之疑慮，且與被告犯行之認
    定具關聯性，依刑事訴訟法第158條之4規定反面解釋及同法
    第159條之4之規定，應認均有證據能力，而得採為判決之基
    礎。
二、認定事實所憑之證據及理由
    被告於本院審理時經合法傳喚無正當理由未到庭，然上開事
    實，業據被告於警詢、偵查、原審及本院準備程序均坦承不
    諱（見108年度偵字第23271號卷〈下稱偵卷〉第7至14、95至9
    8頁、原審卷第74至75、94至95、97頁、本院卷第58頁），
    核與告訴人游國基、郭英英、躍眾公司告訴代理人林紹源律
    師、被告胞姐謝淑惠分別於警詢及偵查中證述之情節大致相
    符（見偵卷第15至19、37至51、95至98頁），並有臺北市政
    府警察局文山第一分局扣押物品目錄表、贓物認領保管單、
    告訴人躍眾公司監視器錄影畫面翻拍照片、如附表所示扣案
    物附卷可稽（見偵卷第61至74、129頁），足徵被告之自白
    與事實相符，堪採為認定事實之依據。綜上，本件事證明確
    ，被告上開犯行，洵堪認定，應予依法論科。
三、法律適用
㈠核被告所為，係犯刑法第320條第1項之竊盜罪。被告數次竊取
  告訴人躍眾公司所有之新臺幣現金之行為，均係在同一地點為
  之，且時間密接，各自獨立性極為薄弱，依一般社會健全觀念
  ，難以強行分開，視為數個舉動之接續施行，合為包括之一行
  為予以評價，較為合理，應論以接續犯之一罪。
㈡又被告竊取告訴人躍眾公司所有之新臺幣現金及告訴人郭英英
  所有之日幣現金，侵害財產所有權之被害人不同、行為互異，
  應予分論併罰。
四、駁回上訴之理由
㈠原審適用刑法第320條第1項、第41條第1項前段、第38條之1 第
  1項前段、第3項，刑法施行法第1條之1第1項等規定，審酌被
  告不思以正途獲取所需，貪圖己私，利用任職告訴人躍眾公司
  期間，任意竊取告訴人躍眾公司及公司負責人游國基配偶郭英
  英之錢財，顯乏尊重他人財產權之觀念，且被告竊得之現款非
  微，所為實屬不該，惟念其犯後坦承犯行，而其上開竊盜所得
  中，如附表編號四所示之現金53萬元及持以購買如附表編號五
  所示之金飾一批，經警扣押後已發還告訴人躍眾公司，有卷附
  之贓物認領保管單3張可參，另考量被告與告訴人躍眾公司、
  郭英英對於和解方案迄無共識，被告尚未能與其等達成和解並
  賠償其等損失，兼衡被告犯罪之動機、目的、手段、所得利益
  、所生損害，暨被告為高職畢業之教育程度、職業收入、家庭
  生活狀況等一切情狀，分別量處有期徒刑1年、有期徒刑2月，
  並就有期徒刑2月部分諭知易科罰金之折算標準。並說明：被
  告本案竊取告訴人躍眾公司所有之現金213萬8947元及告訴人
  郭英英所有之日幣現金18萬5000元，均屬被告犯罪所得；其中
  如附表編號四、五所示之現金53萬元及金飾一批（價值10萬元
  ）均已實際合法發還告訴人躍眾公司，依刑法第38條之1第5項
  、第38條之2第2 項規定，自無庸宣告沒收之；被告持上開竊
  得之金錢所購買如附表編號三所示手機（購買價格2 萬6000元
  ），既係被告犯罪所得變得之物，且已扣押在案，應依刑法第
  38條之1第1項前段規定，宣告沒收之；被告竊盜所得之餘款14
  8萬2947元（即213萬8947元－53萬元－10萬元－2萬6000元＝148萬
  2947元）及日幣現金18萬5000元，既未扣案，被告亦未與告訴
  人躍眾公司、郭英英和解或賠償渠等此部分損失，應依刑法第
  38條之1第1項前段、第3項之規定，宣告沒收之，並於全部或
  一部不能沒收或不宜執行沒收時，追徵其價額；扣案如附表編
  號一、二所示之物，係被告所有之物，業經被告供述在卷，卷
  內並無證據顯示此與被告本案竊盜有關，故不予宣告沒收之；
  經核原審認事用法並無違誤，量刑亦無不當，沒收之諭知於法
  有據，原判決應予維持。
㈡檢察官上訴意旨略以：被告身為躍眾公司之員工，為償還己身
  債務，於108年8月2日至同年月16日間，在躍眾公司負責人游
  國基之臥房內，接續竊取現金213萬8,947元，另於108年8月3
  日至8日間某日，在躍眾公司辦公室內，拿取鑰匙開啟辦公桌
  桌邊櫃抽屜，竊取告訴人郭英英所有之日幣現金18萬5,000元
  ，足見被告竊取之金額甚多，犯罪情節重大，且被告並未與躍
  眾公司及告訴人郭英英達成和解，除扣案之現金53萬元及金飾
  1批外，迄今仍有148萬2,947元及日幣18萬5,000元之款項下落
  不明，是被告犯後態度顯然不佳，原判決僅宣告被告有期徒刑
  1年、2月，確有量刑不符罪刑相當原則之嫌，難認原判決妥適
  ，爰依法上訴等語。
㈢按量刑之輕重，係屬為裁判之法院得依職權裁量之事項，苟其
  量刑已以行為人之責任為基礎，並斟酌刑法第57條所列一切情
  狀，在法定刑度內，酌量科刑，如無偏執一端，致明顯輕重失
  衡情形，不得遽指為不當或違法（最高法院72年度台上字第66
  96號判例、99年度台上字第189號判決意旨參照）。原審就被
  告之犯罪情節、犯後態度、未與告訴人等達成和解並賠償其等
  損失、犯罪動機、目的、手段、所得利益、所生損害、被告教
  育程度、職業收入、家庭生活狀況等刑法第57條所定科刑輕重
  應審酌之事項均已加以審酌，其量定之刑罰，並未逾法定刑度
  ，亦無失出失入之情事，難認原審有何濫用量刑職權、量刑失
  衡之情形；另告訴人躍眾公司、郭英英固曾聲請檢察官上訴，
  有109年4月6日聲請上訴狀附卷可稽（見109年度請上字第110
  號卷第3頁），嗣又於109年5月7日具狀向本院表達其等撤回上
  訴之意，有其等書狀附卷可稽（見本院卷第49頁書狀），此部
  分固不生撤回上訴之效力，然足認告訴人等對原審判決已無異
  議。綜上，檢察官提起上訴指摘原判決量刑不當，為無理由，
  應予駁回。　
五、被告經合法傳喚，於審理期日無正當理由未到庭，爰不待其
    陳述，逕行判決。
據上論斷，應依刑事訴訟法第371條、第368條，判決如主文。 
　
本案經檢察官戚瑛瑛提起公訴，檢察官唐仲慶提起上訴，檢察官
吳慧蘭到庭執行職務。
中　　華　　民　　國　　109 　年　　7 　　月　　23　　日
                  刑事第十八庭  審判長法  官  吳炳桂
                                      法  官  何俏美
                                      法  官  葉乃瑋 
以上正本證明與原本無異。
不得上訴。
                                      書記官  程欣怡
中　　華　　民　　國　　109 　年　　7 　　月　　23　　日
附錄：本案論罪科刑法條全文　　　　　　　　　　　　　　　
中華民國刑法第320條
意圖為自己或第三人不法之所有，而竊取他人之動產者，為竊盜
罪，處5 年以下有期徒刑、拘役或50 萬元以下罰金。
意圖為自己或第三人不法之利益，而竊佔他人之不動產者，依前
項之規定處斷。
前二項之未遂犯罰之。
附表
編號 物品名稱及數量 備註 一 被告所有之銀行存摺本4 本（含中國信託商業銀行 木柵分行存摺2 本、國泰世華銀行景美分行存摺1 本、中華郵政股份有限公司新店郵局存摺1 本）  二 OPPO廠牌R15 型號手機1 支（含SIM 卡）  三 OPPO廠牌Reno 10x Zoom 型號手機1 支  四 現金53萬元： 1.現金13萬元係被告清償積欠謝淑惠的借款。 2.現金25萬元係被告寄交謝淑惠存入中國信託商業 　銀行帳戶。 3.現金6萬元係被告用以清償積欠其母謝楊阿寶之 　6萬元債務。 4.現金9萬元係被告用以清償積欠其胞兄謝楊本之 　9萬元債務。 皆已發還告訴人躍 眾公司，並由公司 負責人游國基領回 。 五 金飾一批： 1.金元寶12只（每只1 錢）。 2.金項鍊5 條（1 兩8 分7 厘、8 錢8 分4 厘、1 　錢5 分3 厘、4 錢2 分3 厘、1 兩2 分5 厘）。 3.臺灣銀行金條1 塊（2 錢6 分7 厘）。 4.澳洲金幣1 只（8 錢6 分9 厘）。 5.UBS 金條1 塊（5 錢3 分4 厘）。 6.楓葉金幣1 只（4 錢1 分5 厘）。 7.對戒1 對（3 千1 分1 厘）。 皆已發還告訴人躍 眾公司，並由公司 負責人游國基委託 周念潔領回。